# 陈老师有一个关于同一控制合并时间的问题想请教一下

提问人：路七七 时间：2015-02-01 09:44:19
陈老师：您好 有一个关于同一控制合并时间的问题想请教一下。问题如下 A公司成立于 2014 年 4 月 B公司成立于 2012 年 A、B公司股东一致， 2014 年A公司收购B公司，该收购应为同一控制下合并。问题：（ 1 ）在编制法定合并报表时，A公司是否应该包括B公司1-3月资产负债表和利润表数据（ 2 ）在编制备考报表时，A公司是否应该包括B公司1-3月资产负债表和利润表数据表数据

回答人：chenyiwei
法定报表通常是从合并方的设立日开始往后编制的，不追溯到合并方成立日之前的年度或期间。所以本案例中A的合并报表从 2014 年4 月开始编制，不包括B公司 2014 年 1 ～ 3 月和更早年度的数据。备考报表可根据信息使用者的需求确定其编制基础，因此在有必要的情况下可将B公司之前的业绩纳入，但应在编制基础中明确说明。